# 现流附表中付出的 3 个月以上承兑汇票保证金列示在哪里

提问人：小学生 20060695 时间：2014-12-07 15:55:33
请教各位老师，在现流附表中，付出的 3 个月以上承兑汇票保证金，列示在哪里？

回答人：chenyiwei
银行承兑汇票的保证金在现金流量表上的列报，应区分以下两种情况分别处理： （ 1 ）票据到期后直接从保证金支付票据款的，则直接按照开具票据的用途，将其归入相应的现金流量项目，例如“购买商品、接受劳务支付的现金”或者“购建固定资产、无形资产和其他长期资产支付的现金”。 （ 2 ）票据到期后，原保证金解冻退回，以其他来源的资金支付票据款的，则票据保证金被冻结时，作为“支付的其他与筹资活动有关的现金”，解冻时作为“收到的其他与筹资活动有关的现金”。 此类保证金的冻结和解冻，不符合《企业会计准则第 31 号-－现金流量表》第五条所规定的现金流量净额列报的条件，即“代客户收取或支付的现金”、“周转快、金额大、期限短项目的现金流入和现金流出”或者“金融企业的有关项目”，所以不能按净额反映，应当分别列报其流入和流出数。

提问人：julycy 时间：2014-12-17 09:36:06
请教版主，承兑汇票保证金是在“其他货币资金”核算吗？

回答人：chenyiwei
一般情况下可以，注意在附注中披露其受限制的情况。